Minutes et répertoires du notaire Jean COUSTART, 1626 - 26 septembre 1637 (étude XXIX)
Archives nationales
Minutes et répertoires du notaire Jean COUSTART (étude XXIX)
1626 - 26 septembre 1637
MC/ET/XXIX/175 - MC/ET/XXIX/177
Etude XXIX; Coustart, Jean
Archives nationales de France
Minutes et répertoires: la loi 2008-696 du 15 juillet 2008 relative aux archives a fixé à 75 ans à compter de la date de l'acte, ou à 25 ans à compter de la date du décès de l'intéressé si ce délai est plus bref, le délai de communication des minutes et répertoires des notaires; ce délai est porté à 100 ans à compter de la date de l'acte si le document se rapporte à un mineur (code du Patrimoine, articles L213-2, 4e d et 5e).
Autres documents de l'étude (dossiers de clients, comptabilité...): s'agissant d'archives privées, ces documents sont communicables selon les modalités fixées par le déposant ou le donateur.
Certains documents ne sont pas accessibles en raison de leur mauvais état de conservation.
Versement
Attention: ce notaire n'a pas laissé de répertoire pour son activité dans l'étude XXIX
Accès aux instruments de recherche de tous les notaires de l’étude XXIX
Archives de l'étude XXIX
- Minutes de Jean COUSTART, 1626 - 26 septembre 1637; MC/ET/XXIX/175 - MC/ET/XXIX/177
  - Minutes. 1626, MC/ET/XXIX/175
    Informations concernant le classement:
    Le niveau inférieur de description, quand il existe, correspond aux minutes d'actes. Toutes les minutes ne sont pas forcément décrites une à une. Les descriptions de ces minutes sont plus ou moins détaillées.
    - Bail par Gilles Bluceau, maître peintre, à Esme Bluceau, son frère, notaire royal à Fontainebleau, d'une maison, terres et héritages audit., 28 février 1626; MC/ET/XXIX/175
      Origine de l'information:
      Documents du Minutier central concernant les peintres, sculpteurs et graveurs au XVIIe siècle (1600-1650) (études XXI à CXXII, soit 1585 actes), par Marie-Antoinette Fleury, 1954-1976 (fichier papier entièrement dématérialisé; voir contexte dans le Plan d’orientation général - Notaires de Paris, guides thématiques du Minutier).
      Date de révision: 2010
      Date de création de la notice: 2004
      bail; Fontainebleau (Seine-et-Marne); Bluceau, Esme; Bluceau, Gilles; notaire; peintre
    - Contrat de mariage entre Jacques Lynard, natif de Troyes, maître peintre, demeurant en l'enclos de Saint-Denis-de-la-Chartre, et Marguerite Fréchoys, fille de feu Romain Fréchoys, maître peintre, et de Hélène Poirier, sa veuve. Une lettre autographe de Anne Thaye, mère du futur marié, est annexée au contrat., 29 mars 1626; MC/ET/XXIX/175
      contrat de mariage; Saint-Denis-de-la-Chartre (enclos); Troyes (Aube); Fréchoys, Marguerite; Fréchoys, Romain; Linard, Jacques; Poirier, Hélène; Thaye, Anne; peintre
    - ENLUMINEUR SUR CRISTAL maître POUSSEVILLE (Guillaume) demeurant faubourg Saint-Martin § Quittance sur une partie de la succession des parents COLLET, ses beau-père et belle-mère -, 26 mai 1626; MC/ET/XXIX/175
      Artisans XVIIe, par M. Jurgens, M.A. Fleury, R. Gourmelon et le personnel du Minutier central, 1954-1996 (fichier papier entièrement dématérialisé; voir contexte dans le Plan d’orientation général - Notaires de Paris, guides thématiques du Minutier).
      Date de révision: 2011-2012
      Date de création de la notice: 2010
      quittance; Pousseville, Guillaume; Collet, famille
    - PATENÔTRIER en émail et marchand verrier LA GRENÉE (Charles) demeurant en l'Ile de Saint-Denis en France logé à Paris rue Galande au 'Panier vert' § Cession et transport d'héritages paternels et maternels., 2 juin 1626; MC/ET/XXIX/175
      La Grenée, Charles
    - Procuration par Robert Paisant, compagnon peintre, demeurant à Sarcelles., 30 août 1626; MC/ET/XXIX/175
      procuration; Sarcelles (Val-d'Oise); Paisant, Robert; peintre
    - Quittance par Pierre Picart, maître enlumineur, demeurant rue de Poitou, à cause de Pierre Collet, son beau frère, d'une somme de 65 livres tz 16 sols 4 deniers, provenant de la succession des parents Collet., 29 septembre 1626; MC/ET/XXIX/175
      quittance; Poitou (rue de); Collet (famille); Collet, Pierre; Picart, Pierre; dessinateur
    - Quittance par Guillaume Pousseville[Rousseville], maître enlumineur sur cristal, demeurant rue Saint-Denis, à cause de sa femme Marie Collet, d'une somme de 109 livres tz 3 sols, provenant de la succession des parents de ladite Collet., 29 septembre 1626; MC/ET/XXIX/175
      quittance; Saint-Denis (rue); Collet (famille); Collet, Marie; Pousseville, Guillaume; Rousseville, Guiillaume; dessinateur
    - Bail à Adam de la Patte, maître peintre, pour 4 ans et 500 livres tz de loyer de la maison Le Plat-d'Etain, rue de la Juiverie., 11 novembre 1626; MC/ET/XXIX/175
      bail; Juiverie (rue de la); Plat d'Etain (enseigne du); Patte, Adam de la; peintre
    - PEINTRE maître MARTIN (Charles) demeurant sur le pont Notre-Dame § Bail à son profit., 11 novembre 1626; MC/ET/XXIX/175
      bail; Martin, Charles
    - Rétrocession par Charles Martin, maître peintre, demeurant sur le pont Notre Dame, et par Marguerite Coutan, sa femme, de 77 livres tz de rente reçues en faveur de leur mariage, à Pierre Coutan, marchand bourgeois de Paris, et Marguerite Leconte, sa femme, beaux parents dudit Charles Martin., 21 novembre 1626; MC/ET/XXIX/175
      cession; Notre-Dame (pont); Coutan, Marguerite; Coutan, Pierre; Leconte, Marguerite; Martin, Charles; commerçant; peintre
  - Minutes. 1627, MC/ET/XXIX/176
    - Mise en apprentissage de Nicolas de Maris chez Simon Blavé, maître peintre, demeurant rue de la Calande., 21 janvier 1627; MC/ET/XXIX/176
      contrat d'apprentissage; Calandre (rue de la); Blavé, Simon; Maris, Nicolas de; peintre
    - Quittance par Guillaume Rousseville, enlumineur sur cristal, rue Saint-Denis, paroisse Saint-Sauveur, 25 février 1627; MC/ET/XXIX/176
      Saint-Denis (rue); Roussseville, Guillaume; dessinateur
    - Contrat d'apprentissage chez J. de Woulput, maître peintre à Saint-Germain -des-Prés., 8 mai 1627; MC/ET/XXIX/176
      contrat d'apprentissage; Saint-Germain-des-Prés (hameau); Woulput, J. de; peintre
    - Contrat d'apprentissage chez Adam de La Patte, peintre et sculpteur., 4 juillet 1627; MC/ET/XXIX/176
      La Patte, Adam de; peintre; sculpteur
  - Minutes. 1629 - 1637, 26 septembre, 1629 - 26 septembre 1637; MC/ET/XXIX/177
    Informations complémentaires:
    1629.
    1632, 26 juin.
    1634, 23 septembre.
    1635, 31 mars.
    1637, 17 août et 26 septembre.
    - MIROITIER du roi et doreur, COLLIER Claude, bourg de Paris § Signature au contrat de mariage de son neveu Claude COLLIER, graveur, avec Marie MEZOULLE, fille de Bonaventure MEZOULLE, maître peintre enlumineur et de feue Marthe HUBERSON, jadis sa femme, 22 avril 1629; MC/ET/XXIX/177
      contrat de mariage; Collier, Claude; Mezoulle, Marie; Mezoulle, Bonaventure; Huberson, Marthe
    - GRAVEUR maître COLLIER (Claude) demeurant dans l'enclos de Saint-Denis de la Charte. § Cession par et par sa fiancée Marie MEZOUILLE, de 16 lts de rente à Claude BOGUIRE, marchand teinturier en fil, laine et soie., 5 mai 1629; MC/ET/XXIX/177
      transport de droits; Collier, Claude; Mezouille, Marie; Boguire, Claude